最高法院民事裁定                                八十八年度台簡抗字第三○號
    抗告人  甲○○
右抗告人因與相對人吳黛湘間請求確認本票債權不存在事件，對於中華民國八十七年
十二月二十四日台灣彰化地方法院合議庭裁定（八十六年度簡上字第一○一號），提
起抗告，本院裁定如左：
    主  文
抗告駁回。
抗告訴訟費用由抗告人負擔。
    理  由
按對於修正前民事訴訟法第四百二十七條第二項簡易訴訟程序之第二審判決，其上訴
利益逾修正前同法第四百六十六條所定之額數者，當事人僅得以其適用法規顯有錯誤
為理由，逕向最高法院提起上訴，且須經原裁判法院之許可，而該許可，以訴訟事件
所涉及之法律見解具有原則上之重要性者為限，此觀民事訴訟法第四百三十六條之二
第一項（修正前）、第四百三十六條之三第一項及第二項之規定自明。所謂適用法規
顯有錯誤，係指原第二審判決就其取捨證據所確定之事實適用法規顯有錯誤而言，不
包括認定事實不當及判決不備理由或理由矛盾之情形在內。本件抗告人對於原第二審
法院所為上訴人敗訴之判決，提起上訴，係以：相對人所持有系爭之伊於民國八十一
年四月二十日簽發八十四年十二月三十一日到期、面額新臺幣（下同）一百萬元之本
票一紙，係相對人所詐取，伊未曾積欠相對人一百萬元，又證人即抗告人之母趙娥之
證詞及相對人所提之證物均不實在，乃原判決竟認伊積欠相對人一百萬元之債務，因
認原判決有未明察及輕率之違法云云，為其論據。惟查原第二審法院為抗告人敗訴判
決之理由，係以：抗告人所主張系爭支票係相對人所詐取云云，不僅為相對人所否認
，抗告人亦未舉證以實其說，已非可信，且相對人所辯：抗告人為分擔兩造同居期間
之生活費用而簽發交付伊系爭支票，現抗告人尚積欠相對人一百五十萬元之債務，仍
未履行等情，可以採信，則系爭本票債務仍屬存在。從而，抗告人請求確認相對人就
系爭本票債權不存在，為無理由等語，因而將第一審所為相對人敗訴之判決予以廢棄
，改判抗告人敗訴，並無適用法規顯有錯誤之情形。至抗告人所陳上述理由，乃原第
二審判決確定事實當否之問題，要與適用法規是否顯有錯誤無涉，且亦無所涉及之法
律見解具有原則上之重要性之情事。原法院認抗告人之上訴，不應許可，以裁定駁回
其上訴。經核於法洵無不合。抗告論旨，指摘原裁定不當，聲明廢棄，非有理由。
據上論結，本件抗告為無理由，依民事訴訟法第四百三十六條之二第二項、第四百九
十二條第一項、第九十五條、第七十八條，裁定如主文。
中      華      民      國    八十八    年      六      月      十      日
                              最高法院民事第六庭
                                  審判長法官  朱  錦  娟
                                        法官  蘇  茂  秋
                                        法官  蘇  達  志
                                        法官  顏  南  全
                                        法官  葉  賽  鶯
      右正本證明與原本無異
                                              書  記  官
中      華      民      國    八十八    年      六      月    二十八    日
